【裁判字號】    92,台上,6867
【裁判日期】    921204
【裁判案由】    業務過失致人於死
【裁判全文】
最高法院刑事判決                              九十二年度台上字第六八六七號
    上  訴  人  劉梅英
                范龍昇
    自訴代理人  郭憲彰律師
    被      告  甲○○
右上訴人等因自訴被告業務過失致人於死案件，不服台灣高等法院高雄分院中華民國
九十二年九月九日第二審判決（九十一年度上訴字第一九七六號，自訴案號：台灣高
雄地方法院八十八年度自字第五三八號），提起上訴，本院判決如左：
    主  文
上訴駁回。
    理  由
按刑事訴訟法第三百七十七條規定，上訴於第三審法院，非以判決違背法令為理由，
不得為之。是提起第三審上訴，應以原判決違背法令為理由，係屬法定要件。如果上
訴理由狀並未依據卷內訴訟資料，具體指摘原判決不適用何種法則或如何適用不當，
或所指摘原判決違法情事，顯與法律規定得為第三審上訴理由之違法情形，不相適合
時，均應認其上訴為違背法律上之程式，予以駁回。本件原判決維持第一審諭知被告
甲○○無罪之判決，駁回上訴人等在第二審之上訴。已詳憑以認定之理由，從形式
上觀察，原判決並無任何違背法令之處。原審以范興華罹頑固型骨髓瘤，於接受治療
前，病情已延發身體多處，且日漸惡化，將被告為其醫治之過程送行政院衛生署醫事
審議委員會及台灣大學醫學院附設醫院鑑定，均認被告並無過失，已一一詳述其論據
，且上開委員會鑑定明示「至於類似病人的相關隔離措施，如限制訪客、消毒餐及皮
膚護理等，均是血液腫瘤科專科病房內，對低血球數易致感染之病人的常規護理工作
項目，均列於病歷內，且已有色標籤標示之，敬請參閱」，是被告於范興華之病歷上
有此記載甚明，且依醫囑單上亦已載明范某僅得提供流質食物等語，被告就此並無過
失，應可認定。況此限制訪客、飲食方面注意事項，屬醫院管理問題，與被告醫療業
務是否相關，與范興華之死亡有無相當因果關係，均無積極證據得以證明。乃本諸刑
事訴訟法第一百六十一條第一項規定，認自訴人應負實質舉證責任，經對卷內訴訟資
料，逐一剖析並參互審酌，仍無從獲得有罪之心證，而認不能證明被告犯罪，所為證
據之取捨及判斷，俱無不合。上訴意旨置原判決之論於不顧，摭拾片斷執詞謂被告
有過失，係對原審採證之職權行使，任意指摘，難謂已符合首揭法定上訴要件，其等
上訴違背法律上之程式，均應予駁回。
據上論結，應依刑事訴訟法第三百九十五條前段，判決如主文。
中      華      民      國    九十二    年     十二     月      四      日
                              最高法院刑事第五庭
                                  審判長法官  謝  家  鶴
                                        法官  洪  文  章
                                        法官  花  滿  堂
                                        法官  陳  世  淙
                                        法官  洪  佳  濱
      右正本證明與原本無異
                                              書  記  官
中      華      民      國    九十二    年     十二     月     十七     日
                                                                        Ｋ


司法院資訊處製作；財團法人民間司法改革基金會備份。
